臺灣彰化地方法院北斗簡易庭小額民事判決
110年度斗小字第288號
原      告  紀元    

被      告  蔡玉娟  
訴訟代理人  施勝堂  
上列當事人間請求損害賠償事件，本院於民國110年9月28日言詞
辯論終結，判決如下：
    主    文
被告應給付原告新臺幣柒萬壹仟捌佰肆拾柒元。
原告其餘之訴駁回。
訴訟費用新臺幣壹仟元，其中新臺幣玖佰參拾肆元由被告負擔，
餘由原告負擔。
本判決第一項得假執行；但被告如以新臺幣柒萬壹仟捌佰肆拾柒
元，為原告預供擔保，得免為假執行。
    事實及理由
一、按訴狀送達後，原告不得將原訴變更或追加他訴；但擴張或
    減縮應受判決事項之聲明者，不在此限，民事訴訟法第255
    條第1項第3款定有明文。此規定於小額訴訟程序仍適用之，
    此參同法第436條之23準用同法第436條第2項規定自明。查
    本件原告原起訴聲明請求被告應給付原告新臺幣（下同）77
    ,114元；嗣於110年9月28日審理時減縮聲明請求被告應給付
    原告76,900元。核係減縮應受判決事項之聲明，合於前揭規
    定，應予准許。
二、原告主張：被告於民國110年1月16日14時40分許駕駛車牌號
    碼000-0000號自用小客車（下稱系爭A車），行經國道一號
    北向219公里800公尺處時，未注意車前狀況撞擊斯時在前之
    車輛，導致該車輛又撞擊在前由原告駕駛車牌號碼00-0000
    號自用小客車（下稱系爭B車），致系爭B車受損（下稱系爭
    事故），系爭B車支出修復工資71,280元、零件費用5,666元
    ，爰依侵權行為損害賠償法律關係，提起本件訴訟等語。並
    聲明：被告應給付原告76,900元。
三、被告則以：系爭事故發生後，有看過系爭B車，亦有查過車
    輛價值，原告車輛已經超過25年，恢復原狀比較困難，當時
    有協商修復金額等語。並聲明：原告之訴駁回。
四、得心證之理由：
  ㈠原告主張被告於上開時、地，駕駛系爭A車未注意車前狀況致
    撞擊斯時在前之車輛，導致該車輛又撞擊在前之系爭B車，
    致系爭B車受損，系爭B車支出修復工資71,280元、零件費用
    5,666元之事實，業據其提出福保汽車有限公司估價單、系
    爭B車車損照片、匯款76,900元之匯款資料、國道公路警察
    局道路交通事故當事人登記聯單、道路交通事故初步分析研
    判表、道路交通事故現場圖、事故現場照片等件為證，復經
    本院向內政部警政署國道公路警察局第三公路警察大隊調取
    兩造於前揭時地發生交通事故卷宗核閱屬實，此有該隊110
    年4月28日國道警三交字第1103002921號函覆之道路交通事
    故初步分析研判表、道路交通事故現場圖、道路交通事故調
    查報告表㈠㈡、調查筆錄等可稽，而被告對此僅為上開抗辯，
    是原告此部分所主張之事實，自堪信為真實。
  ㈡按因故意或過失，不法侵害他人之權利者，負損害賠償責任
    。不法毀損他人之物者，被害人得請求賠償其物因毀損所減
    少之價額。民法第184條第1項前段、第196條規定甚明。原
    告既屬系爭B車所有權人，自得本於前開規定，請求被告賠
    償系爭B車之修復費用。
  ㈢本件系爭B車支出修復工資71,280元、零件費用5,666元，此
    有上開福保汽車有限公司估價單可證。而依行政院所頒「固
    定資產耐用年數表」及「固定資產折舊率表」之規定，小客
    車耐用年數為5年，依定率遞減法每年折舊1000分之369，其
    最後1年之折舊額，加歷年折舊累計額，其總和不得超過該
    資產成本原額之10分之9。另依營利事業所得稅查核準則第9
    5條第6項規定「固定資產提列折舊採用定率遞減法者，以1
    年為計算單位，其使用期間未滿1年者，按實際使用之月數
    相當於全年之比例計算之，不滿1月者，以月計」。系爭B車
    係於84年8月出廠，此有系爭B車行照可證，至系爭事故發生
    時間110年1月16日止，系爭B車實際使用期間已逾5年，依上
    開方式扣除折舊後，系爭B車其零件部分必要之修復費用額
    為567元〔計算式：5,666元-（5,666元0.9）＝567元，元以
    下四捨五入〕，另工資費用71,280元無需折舊，故系爭B車修
    復必要費用合計為71,847元〔計算式：567元+71,280元＝71,8
    47元〕。是原告所得請求被告賠償系爭B車之受損金額，合計
    為71,847元。
五、綜上所述，原告依據侵權行為之法律關係請求被告給付71,8
    47元，為有理由，應予准許；逾此範圍之請求，為無理由，
    應予駁回。
六、本件原告勝訴部分係就民事訴訟法第436條之8訴訟適用小額
    程序所為被告敗訴之判決，依同法第436條之20規定，應依
    職權宣告假執行。並依同法第392條第2項規定，依職權宣告
    被告如預供擔保，得免為假執行。
七、訴訟費用負擔之依據：民事訴訟法第79條。本件訴訟費用為
    原告所繳納之第一審裁判費1,000元，本院依兩造之勝敗比
    例酌定訴訟費用負擔，爰判決如主文第3項所示。
中　　華　　民　　國　　110 　年　　10　　月　　12　  日
                  臺灣彰化地方法院北斗簡易庭
                      法  官　楊鑫忠
以上正本證明與原本無異。
如不服本判決，須以違背法令為理由，於判決送達後20日內向本
庭（彰化縣○○市○○○道0段0號）提出上訴狀。
中　　華　　民　　國　　110 　年　　10　　月　　12　　日
        　　　　　　　書記官  張清秀